【裁判字號】    89,台非,344
【裁判日期】    891004
【裁判案由】    違反毒品危害防制條例
【裁判全文】
最高法院刑事判決                                八十九年度台非字第三四四號
    上訴人  最高法院檢察署檢察總長
    被  告  甲○○
右上訴人因被告違反毒品危害防制條例案件，對於台灣彰化地方法院中華民國八十八
年六月二十四日第一審確定判決 (八十八年度彰簡字第二六六號，起訴案號：台灣彰
化地方法院檢察署八十八年度偵字第二六九一號) ，認為違法，提起非常上訴，本院
判決如左：
    主  文
原判決關於違背法令部分撤銷。
    理  由
非常上訴理由稱：「按受有期徒刑之執行完畢，五年以內再犯有期徒刑以上之罪者，
為累犯，加重本刑至二分之一。刑法第四十七條有明文規定。依法應於審判期日調查
之證據未予調查，致適用法律違誤，而顯然於判決有影響者，該項確定判決即屬判決
違背法令。業經司法院大法官會議以釋字第一八一號解釋在案。又檢察官聲請以簡易
判決處刑之案件，經法院認為有第四百五十一條之一第四項但書之情形者，應適用通
常程序審判之。刑事訴訟法第四百五十二條定有明文。本件被告曾於民國八十七年間
犯違反麻醉藥品管理條例罪，經原審法院判處有期徒刑三月確定，已於八十七年十月
十五日易科罰金執行完畢，有台灣彰化地方法院檢察署刑案資料查註紀錄表附該署八
十八年度偵字第二六九一號卷內可稽。其於前案執行完畢未及半年之八十八年三月一
日前四日之某日內，再犯本件施用第二級毒品罪，自屬累犯。原審無視前開卷附之被
告前科資料，亦不依法適用通常程序審判予以調查明白，逕以簡易判決處刑而未論以
累犯，揆諸前開說明，顯屬違法。案經確定，攸關法律之正確適用，合依刑事訴訟法
第四百四十一條、第四百四十三條提起非常上訴，以資糾正。」
本院按受有期徒刑之執行完畢，或受無期徒刑或有期徒刑一部之執行而赦免後，五年
以內再犯有期徒刑以上之罪者，為累犯，刑法第四十七條定有明文。經查本件被告甲
○○曾於八十七年間因違反麻醉藥品管理條例案件經台灣彰化地方法院判處有期徒刑
三月，如易科罰金以三百元折算一日確定 (八十七年度彰簡字第一九四號) ，於同年
十月十五日易科罰金執行完畢，有台灣彰化地方法院檢察署刑案資料查註紀錄表、台
灣彰化地方法院被告全國前案紀錄表附於偵查卷及第一審卷可稽。被告於八十八年三
月一日前四日之某日內，再犯本件施用第二級毒品罪，揆諸前開說明，已成立累犯，
乃原審對上開依法應調查之卷存證據，竟未予調查審認並以累犯論科，自有判決不適
用法則之違法。案經確定，非常上訴意旨執以指摘，洵有理由，惟原判決尚非不利於
被告，應僅將原判決關於違背法令部分撤銷，以資糾正。
據上論結，應依刑事訴訟法第四百四十七條第一項第一款前段，判決如主文。
中      華      民      國    八十九    年      十      月      四      日
                              最高法院刑事第九庭
                                  審判長法官  張  信  雄
                                        法官  賴  忠  星
                                        法官  張  清  埤
                                        法官  張  淳  淙
                                        法官  林  永  茂
      右正本證明與原本無異
                                              書  記  官
中      華      民      國    八十九    年      十      月      六      日


司法院資訊處製作；財團法人民間司法改革基金會備份。
